【裁判字號】    95,訴,6715
【裁判日期】    950725
【裁判案由】    給付信用卡消費款
【裁判全文】
臺灣臺北地方法院民事判決              95年度訴字第6715號
原      告  國泰世華商業銀行股份有限公司
法定代理人  甲○○
訴訟代理人  丙○○
被      告  乙○○
上列當事人間給付信用卡消費款事件，本院於民國95年7月11日
辯論終結，判決如下：
    主  文
被告應給付原告新臺幣伍拾肆萬壹仟柒佰拾柒元，及其中新臺
幣貳拾捌萬貳仟伍佰玖拾陸元自民國九十五年五月十日起至清償
日止，按年息百分之十九點七計算之利息；其中新臺幣陸萬零壹
佰壹拾陸元自民國九十五年五月十日至清償日止，按年息百分之
十四點八八計算之利息，另按月收取帳務管理費貳佰捌拾捌元；
其中新臺幣壹拾柒萬陸仟柒佰玖拾捌元自民國九十五年五月十日
起至民國九十五年十二月二十一日止，按年息百分之五點八八計
算之利息，自民國九十五年十二月二十一日至清償日止，按年息
百分之十四點八八計算之利息。並按月收取帳務管理費新臺幣貳
佰捌拾捌元。
訴訟費用由被告負擔。
    事  實  及  理  由
一、按當事人得以合意定第一審管轄法院，民事訴訟法第24條第
    1項前段定有明文。查，本件兩造已於信用卡約定條款第26
    條約定，同意以本院為第一審管轄法院，則本院就本件訴訟
    自有管轄權，合先敘明。
二、原告起訴主張：被告分別於民國90年2月5日、90年10月9日
    與匯通商業銀行股份有限公司（下稱匯通銀行）、於93年12
    月3日與原告，成立信用卡使用契約，並領用信用卡。依約
    被告就使用系爭信用卡所生之債務負全部給付責任。被告領
    用信用卡後，即得於各特約商店記帳消費，依信用卡約定條
    款第14、15條，持卡人應於當期繳款止日前向原告清償消費
    款，或以循環信用方式繳付最低金額；逾期未繳者，依信用
    卡約定條款第15、21、22條之約定，除喪失期限利益外，應
    另行按年息19.7％計算之利息。被告另於93年6月15日與原
    告成立代償信用卡契約，以代付其於臺灣新光商業銀行之信
    用卡欠款，就該代償部分之利息及費用，計收方式係以代償
    後，前18個月內以年息5.88%計收利息，另按月收取帳務管
    理費新臺幣 (下同)288 元，第19個月起以年息14.88%計收
    利息；又於94年6月21日與原告成立代償信用卡契約，以代
    付其於臺灣新光商業銀行、陽信商業銀行之信用卡欠款，就
    該代償部分之利息及費用，計收方式係以代償後，前18月內
    以年息5.88％計收利息，另按月收取帳務管理費新臺幣288
    元，第19個月起以年息14.88％計收利息。詎被告至95年5月
    9日止，帳款尚餘541,737元未按期繳付（含信用卡帳款298,
    208元、代償金額243,529元），迭經催討無效。又匯通銀行
    已於91年6月3日更名為國泰銀行，復於92年6月26日與世華
    銀行合併，國泰銀行為消滅銀行，世華銀行為存續銀行，世
    華銀行並於92年10月27日經經濟部核准登記正式更名為現原
    告國泰世華商業銀行股份有限公司之名稱，原國泰銀行及世
    華銀行之權利義務係由合併後存續並更名之原告概括承受。
    爰依借款及信用卡使用契約之法律關係，提起本訴等語。並
    聲明：如主文第一項所示。
四、經查，本件原告主張之上開事實，已據其提出信用卡申請書
    暨約定條款、餘額代償申請書暨約定條款、債權明細報表、
    歷史帳單彙總查詢等件影本為證，核屬相符，依原告所提之
    上開證據，堪信原告之主張為真實。至被告雖請求減少請求
    金額及不計算利息等語，然為原告所拒絕，被告上開請求既
    無其他正當理由，依約自應依原告請求給付。
五、從而，原告依據消費借貸、信用卡使用契約之法律關係，請
    求被告給付541,737元及如主文第一項所示之利息，為有理
    由，應予准許。
六、據上論結，本件原告之訴為有理由，依民事訴訟法第78條，
    判決如主文。
中    華    民    國    95    年    7    月    25     日
                  民事民二庭    法  官  蔡政哲
以上正本係照原本作成
如對本判決上訴，須於判決送達後20日內向本院提出上訴狀
中    華    民    國    95    年    7    月    25     日
                                書記官  曾靖雯


司法院資訊處製作；財團法人民間司法改革基金會備份。
